臺灣士林地方法院刑事判決
110年度審易字第1343號
公  訴  人  臺灣士林地方檢察署檢察官楊冀華
被      告  王冠文


上列被告因竊盜案件，經檢察官提起公訴（110 年度偵緝字第10
58號、第1059號），本院判決如下：
    主  文
王冠文竊盜，累犯，處拘役伍拾日，如易科罰金，以新臺幣壹仟
元折算壹日，未扣案之犯罪所得捐款箱壹個、現金新臺幣壹仟伍
佰元均沒收，於全部或一部不能沒收或不宜執行沒收時，追徵其
價額；又竊盜，累犯，處拘役伍拾日，如易科罰金，以新臺幣壹
仟元折算壹日，未扣案之犯罪所得新臺幣壹仟元沒收，於全部或
一部不能沒收或不宜執行沒收時，追徵其價額；應執行拘役玖拾
日，如易科罰金，以新臺幣壹仟元折算壹日，所處沒收與追徵部
分，併執行之。
    事  實
一、王冠文先前因案服刑，入監執行至民國106 年8 月7日縮刑
    假釋出監，107 年5 月28日假釋縮刑期滿，未經撤銷，視為
    執行完畢後，復因竊盜案件，分別經：1.臺灣苗栗地方法院
    以107 年度易字第846 號判決判處有期徒刑5 月確定、2.臺
    灣苗栗地方法院以108年度苗簡字第497 號判決判處有期徒
    刑5  月確定、3.臺灣福建金門地方法院以108年度城簡字第
    15號判決判處有期徒刑6 月（2 罪）確定，另因公共危險案
    件，經4.臺灣福建金門地方法院以108 年度城交簡字第5  
    號判決判處有期徒刑3 月確定，其後再因竊盜案件，經：5.
    本院以108 年度審簡字第503 號判決判處有期徒刑6 月確定
    ，前開5 案，嗣經本院以108 年度聲字第1675號裁定定應執
    行刑為有期徒刑1 年10月確定後，送監執行至109 年9 月18
    日執行完畢，再接續執行另案拘役（臺灣福建金門地方法院
    107 年度城簡字第160 號），於109 年11月22日縮刑期滿出
    監。
二、詎王冠文仍不知悔改，復有下列兩次竊盜行為：
（一）意圖為自己不法之所有，基於竊盜犯意，於110 年4 月29日
      上午10時30分許，在臺北市○○區○○○路0 段00巷0  號「榮
      和漢酒肴」店內，見店長簡榮伸所管領之捐款箱1  個放置
      在店內櫃台上（內有現金約新臺幣【下同】1500元)，無
      人看管，即乘店員不注意之際，徒手竊取該捐款箱得逞，
      得手後即離開現場。
（二）又另行起意，而意圖為自己不法之所有，基於竊盜犯意，
      於110 年5 月20日上午10時4 分許，在臺北市○○區○○○路0
      00 號「白巷子飲料店」內，趁店長許瑞祐所管領之捐款箱
      1 個放置在店內櫃台上(內有現金約1000元)，無人看管之
      便，徒手竊取該捐款箱得逞，得手後即離開現場，並將捐
      款箱丟棄在臺北市○○區○○街00號防火巷內（事後捐款箱已
      經警方尋獲，並發還給許瑞祐）。
    嗣因簡榮伸、許瑞祐發覺遭竊，分別調閱店內監視錄影器畫
　　面後報警處理，始為警循線查獲上情。
三、案經簡榮伸、許瑞祐分別訴請臺北市政府警察局大同分局移
    送臺灣士林地方檢察署檢察官偵查起訴。
    理  由
壹、程序部分：
一、按，「法院認為應科拘役、罰金或應諭知免刑或無罪之案件
    ，被告經合法傳喚無正當理由不到庭者，得不待其陳述逕行
    判決」，刑事訴訟法第306 條定有明文，本件被告王冠文經
    兩次合法傳喚，於本院準備、審理程序均無正當理由不到庭
    ，有本院前開兩次期日之送達證書、報到單、筆錄各1 份附
    於本院卷可查（尚未編頁），而本院審理後，認為應對被告
    科處拘役（詳如後述），依上揭規定，爰不待被告到庭陳述
    ，逕行判決。
二、證據能力部分：
　1.後引簡榮伸、許瑞祐2 人於警詢中之指述，雖屬傳聞證據，
    然被告在偵查中已經認罪（偵緝卷第97頁），既然認罪，對
    證明犯罪事實之證據，自無再爭執其證據能力之必要，參酌
    被告在兩次收受開庭通知後，迄本院言詞辯論終結前，亦未
    對前開證據之證據能力聲明異議，故應解為被告已經一併同
    意引用上開筆錄為證據，本院審酌上開證據資料作成時之情
    況，亦認為適當，依刑事訴訟法第159  條之5 第1 項規定
    ，均有證據能力；
　2.至於後述之其餘證據依法原則上均有證據能力，被告亦未對
    其證據能力有何抗辯，參酌最高法院97年度台上字第1096號
    判決意旨，此部分證據具有證據能力之法律依據，即不再贅
    。
貳、實體部分：
一、被告王冠文經兩次傳喚均未到庭，在偵查中則坦承上揭2 次
    竊盜犯行不諱（偵緝卷第99頁、第101 頁），此核與簡榮伸
    、許瑞祐分別於警詢中指述之被害情節相符（簡榮伸部分見
    110 年度偵字第12900號卷第39頁，許瑞祐部分見110 年度
    偵字第13560號卷第21頁），此外，並有監視器側錄被告在
    榮和漢酒肴、白巷子飲料店2 次行竊過程之翻拍照片、許瑞
    祐出具之贓物認領保管單各1 份附卷（依序見110 年度偵字
    第12900 號卷第29頁至第32頁，110 年度偵字第13560  號
    卷第25頁、第29頁），及上開行竊榮和漢酒肴店之監視錄影
    畫面光碟1 片扣案可資佐證，足徵被告前揭自白屬實，可以
    採信，至被告於偵查中因通緝到案，經檢察官聲請本院羈押
    ，在本院訊問時雖改稱：我沒有去警察局做筆錄，就被移送
    地檢署，我記不起來有沒有做這兩件云云，然經當日法官提
    示前開兩份監視器翻拍照片結果，則仍坦稱：照片都是我本
    人等語（偵緝卷第154 頁），其此部分所辯，顯不足採為有
    利於其之認定甚明，綜上所述，本件事證明確，被告上開兩
    次竊盜犯行均堪認定，應依法論科。
二、核被告2 次所為，均係犯刑法第320 條第1 項之普通竊盜罪
    。被告所犯上開2 罪，犯意各別，行為互殊，兩次之犯罪時
    間、被害人均有不同，客觀上可以按其行為，分別評價，應
    分論併罰。被告前有如事實欄一所示之科刑及執行情形，有
    臺灣高等法院被告前案紀錄表1 份在卷可參，其於前案之有
    期徒刑執行完畢後，5 年內故意再犯本件有期徒刑以上刑之
    兩罪，均為累犯，考量被告先前已經執行完畢之案件，多係
    竊盜，與本案兩次行竊之犯罪類型相同，堪認前次對被告所
    執行之刑罰，並未對其產生一定之嚇阻或教化效果，即便因
    此加重其刑，罪刑間仍屬相當，並無過苛之虞，參酌司法院
    大法官會議釋字第775 號解釋意旨，爰依刑法第47條第1  
    項規定，就被告所犯上開兩罪，均加重其刑。爰審酌被告有
    多次竊盜前科，素行不佳，此次竊取簡榮伸、許瑞祐財物之
    不法所得均為數千元，犯罪情節與造成之危害均屬有限，其
    犯後在偵查中雖已坦承犯行，惟未能與簡榮伸等兩名被害人
    達成和解，或賠償其等損害，另斟酌被告係國中畢業，現今
    從事臨時工，家境勉持，與母親及兩個妹妹同住及其他一切
    情狀（偵緝卷第39頁、第153 頁），分別量處如主文所示之
    刑，再定其應執行刑，並均諭知易科罰金之折算標準，以示
    懲儆。
三、沒收（追徵）部分：
　1.被告竊取簡榮伸所得之捐款箱1 個及其內之現金1500元，係
    其犯罪所得，均未扣案，亦未返還或賠償給簡榮伸，應依刑
    法第38條之1 第1 項前段、第3 項規定，在被告該次犯罪之
    主文項下宣告沒收，如全部或一部不能沒收或不宜執行沒收
    時，追徵其價額。
　1.被告竊取許瑞祐所得之捐款箱1 個，雖許瑞祐於警詢中陳稱
    ：捐款箱內約有1000元至2000元現金等語（110 年度偵字第
    13560號卷第22頁），惟尚乏確證證明其確切金額，故從寬
    認定為1000元，此1000元並應依刑法第38條之1 第1 項前段
    、第3 項規定，在被告該次犯罪之主文項下宣告沒收，如全
    部或一部不能沒收或不宜執行沒收時，追徵其價額；至於捐
    款箱已經由警員尋獲並發還給許瑞佑，有贓物認領保管單在
    卷可查（同上偵查卷第29頁），依刑法第38條之1 第5 項規
    定，即毋庸再予沒收或追徵，附此敘明。
　3.被告經宣告多次沒收（含追徵），依刑法第40條之2 第1 項
    規定，併執行之。
據上論斷，應依刑事訴訟法第299 條第1 項前段、第306 條，刑
法第320 條第1 項、第47條第1 項、第41條第1 項前段、第51條
第6 款、第38條之1 第1 項前段、第3 項，刑法施行法第1 條之
1 第1 項，判決如主文。
本案經檢察官張尹敏到庭執行職務。
中　　華　　民　　國　　110 　年　　12　　月  　8　　 日
                  刑事第九庭法  官 陳彥宏    
以上正本證明與原本無異。
如不服本判決應於收受送達後 20 日內向本院提出上訴書狀，並
應敘述具體理由。其未敘述上訴理由者，應於上訴期間屆滿後
20 日內向本院補提理由書 (均須按他造當事人之人數附繕本 )
「切勿逕送上級法院」。
因疫情而遲誤不變期間，得向法院聲請回復原狀。　
                         　書記官  李文瑜
中　　華　　民　　國　　110 　年　　12　　月　　9 　　日
附錄本案論罪科刑依據法條全文：
刑法第320 條
意圖為自己或第三人不法之所有，而竊取他人之動產者，為竊盜
罪，處5年以下有期徒刑、拘役或50萬元以下罰金。
意圖為自己或第三人不法之利益，而竊佔他人之不動產者，依前
項之規定處斷。
前二項之未遂犯罰之。